臺灣高雄地方法院刑事判決　　　　　　　　　　　　　九十一年度訴字第五四三號
　　公　訴　人　臺灣高雄地方法院檢察署檢察官
　　被　　　告　乙○○
　　選任辯護人　王文雄
右列被告因毒品危害防制條例案件，經檢察官提起公訴（九十一年度偵緝字第一一三
號），本院判決如左：
    主  文
乙○○連續販賣第二級毒品，累犯，處有期徒刑捌年。安非他命包（驗前毛重壹佰
壹拾柒點玖伍公克，驗後毛重壹佰壹拾柒點捌公克）沒收銷燬；電子磅秤壹台、研磨
機壹台、杵磨工具貳組、鐵杓匙支、塑膠管製杓支、空夾鍊袋包均沒收；販賣
毒品所得新台幣仟元沒收，如全部或一部不能沒收時，以其財產抵償之。
    事  實
一、乙○○（原名李士奮）前於民國八十二年間因肅清煙毒條例案件，經本院判處有
    期徒刑四年七月確定，並於八十九年三月十日假釋出監，於九十年五月八日保護
    管束期滿執行完畢，仍不知悔改，意圖營利，並基於概括犯意，自民國九十年五
    月十五日起，租用高雄縣林園鄉○○村○○路二十六巷二號之房屋，連續在前開
    租屋處及其他不詳處所販賣第二級毒品安非他命三次予戊○○（檢察官另案偵辦
    ）施用，販賣安非他命一次予丁○○（檢察官另案偵辦）施用，嗣丁○○於九十
    年六月十五日下午二時許在高雄縣大寮鄉○○○村○○路一五六號之住處為警查
    獲安非他命四包（毛重合計約十一‧二公克），據丁○○之陳述後，並於同（十
    五）日晚上七時許，由丁○○帶同警員前往高雄縣林園鄉○○村○○路二十六巷
    二號乙○○之住處，扣得乙○○所有供販賣所用之第二級安非他命三包（驗前毛
    重一一七點九五公克，驗後毛重一一七點八公克）、電子磅秤一台、研磨機一台
    、杵磨工具二組、鐵杓匙三支、塑膠管製杓三支、空夾鍊袋三包、房屋租賃契約
    書一份等物，乙○○則於警員入屋時由二樓後方跳樓逃逸。
二、案經高雄縣警察局鳳山分局報請臺灣高雄地方法院檢察署檢察官偵查起訴。
    理  由
一、訊之被告乙○○固不否認高雄縣林園鄉○○村○○路二十六巷二號之房屋係其所
    承租，惟矢口否認有販賣第二級毒品安非他命予戊○○、丁○○之犯行，辯稱：
    伊於九十年四月二十日至同年月三十日因罹患急性栓塞性中風併右肢乏力症而住
    院治療，出院後為求有人照顧，乃自高雄縣林園鄉○○村○○路二十六巷二號之
    房屋遷出，與女友甲○○同住，並將該房屋借予朋友綽號「米粉」居住，伊無綽
    號，亦非「米粉」，警員在伊租屋處查獲之安非他命、電子磅秤等物亦非伊所有
    云云。
二、經查：
（一）被告右揭販賣安非他命予丁○○施用之犯行，業據證人丁○○於警訊中證稱：
      警員於九十年六月十五日下午二時許，在高雄縣大寮鄉○○○村○○路一五六
      號伊租屋處查獲之安非他命四包（毛重合計十一‧四公克），是我向綽號「米
      粉」購買的，我是在九十年六月十二日下午六時許，在「米粉」位於高雄縣林
      園鄉○○村○○路二十六巷二號之住買的，共買三錢等語（九十年六月十六日
      警訊筆錄），丁○○為警查獲後，隨即帶同警員前往高雄縣林園鄉○○村○○
      路二十六巷二號之房屋，查獲戊○○與被告正在該屋內，被告自二樓後門跳下
      逃走，臨走前亦叫戊○○逃走，惟戊○○未及逃走為警逮捕，並在該屋內扣得
      第二級安非他命三包（驗前毛重一一七點九五公克，驗後毛重一一七點八公克
      ）、電子磅秤一台、研磨機一台、杵磨工具二組、鐵杓匙三支、塑膠管製杓三
      支、空夾鍊袋三包、房屋租賃契約書一份等物，戊○○於警訊時即指稱逃走之
      人即為被告乙○○，綽號「米粉」等情，有警訊筆錄可按（九十年六月十六日
      警訊筆錄）。又高雄縣林園鄉○○村○○路二十六巷二號之房屋確係被告於九
      十年五月十五日向訴外人陳林春芳所承租，租期自九十年五月十日起至九十一
      年五月十五日止，有房屋租賃契約書一份扣案可資佐證。被告雖辯稱：伊於九
      十年四月二十日至同年月三十日因罹患急性栓塞性中風併右肢乏力症而住院治
      療，出院後為求有人照顧，乃自高雄縣林園鄉○○村○○路二十六巷二號之房
      屋遷出，並借予朋友綽號「米粉」之人云云，固據其提出建佑醫院診斷証明書
      一紙，並經證人即被告之未婚妻甲○○於本院訊問時證稱：被告於九十年四月
      因中風住院，月底出院後均居住在高雄市○○區○○路四三號三樓，直到九十
      年七月底等語（九十一年四月二十二日訊問筆錄），然查，甲○○係被告之未
      婚妻，其證詞顯有附和、迴護被告之虞，已難遽予採信，況被告承租前開房屋
      之租賃期間係自九十年五月十五日起至九十一年五月十五日止，有房屋租賃契
      約扣案可證，其訂定租約顯係在被告出院之後，被告如因生病無法居住該處，
      顯無須於出院後之半個月即訂定租賃契約。又被告一再陳稱該房屋借予友人綽
      號「米粉」之人居住，惟被告於檢察官初訊時陳稱：伊不知道米粉之姓名（九
      十一年偵緝字第一一三號），於本院訊問時則稱：真實姓名不知道，僅知道姓
      黃等語（本院九十一年三月十一日問筆錄），嗣後再陳報綽號「米粉」之人真
      實姓名為「丙○○」，住屏東縣枋寮鄉○○路五號，惟丙○○已於九十一年一
      月十四日死亡，有法務部戶役政連結作業系統附於審卷可稽，果如被告所述，
      其中風出院後，無法居住高雄縣林園鄉○○村○○路二十六巷二號之房屋屬實
      ，則顯無須在九十年五月十五日額外承租該房屋予不知姓名、綽號「米粉」之
      人居住，且如被告租房屋予朋友居住，應與該朋友有相當之交情，豈會不知其
      姓名，亦不至陳報一名已死亡之人充當綽號「米粉」之人，是被告辯稱：該房
      屋並非伊所居住云云，與上開事證不符，不足採信。又丁○○於本院審理時，
      改稱伊去被告租屋處是去向綽號「米粉」之人索取安非他命，「米粉」有小兒
      麻痺云云，與其在警訊中之供述不符，顯係事後迴護被告之詞，不足採取。
（二）被告右揭販賣安非他命予戊○○施用之犯行，業據證人戊○○（於警訊時冒名
      黃素雲應訊，涉犯偽造文書部分，本院另案審理）於警訊中證稱：九十年六月
      十五日晚上七時五分許警察在高雄縣林園鄉○○路二十六巷二號查獲之第二級
      安非他命三包（驗前毛重一一七點九五公克，驗後毛重一一七點八公克）、電
      子磅秤一台、研磨機一台、杵磨工具二組、鐵杓匙三支、塑膠管製杓三支、空
      夾鍊袋三包、房屋租賃契約書一份等物是乙○○所有，我今晚打掃有跟乙○○
      在一起，（乙○○）從二樓後門跳下地面逃走，逃走之人確實是乙○○，綽號
      「米粉」等語（九十年六月十六日警訊筆錄），戊○○於偵訊中亦證稱：（九
      十年六月十五日在林園鄉○○路查扣之毒品是）乙○○的，該處是乙○○住處
      ，我去那裡要向他買毒品，之前有買過三、四次，有時在他住處，有時在外面
      由他拿來給我等語在卷（九十年度偵字第一五七四三號卷第三十五頁）；戊○○於本院審理時亦結證：我去林園鄉○○路二十六巷二號房屋不是去打掃，實
      際上是去買安非他命，向被告購買兩次，因施用毒品後，記憶力不好，時間忘
      記了，兩次購買之地點都在林園鄉○○路二十六巷二號等語在卷（本院九十一
      年三月十一日訊問筆錄），因此，被告確有在前開租屋處販賣安非他命予戊○○亦堪以認定。
（三）警員於逮捕丁○○後，依丁○○之供述於九十年六月十五日晚上七時許，前往
      前往高雄縣林園鄉○○村○○路二十六巷二號被告租屋處，在屋內扣得疑似第
      二級安非他命晶體三包（驗前毛重一一七點九五公克，驗後毛重一一七點八公
      克），經送高雄醫學大學附設中和紀念醫院檢驗結果確係甲基安非他命（驗前
      毛重一一七點九五公克，驗後毛重一一七點八公克），有該院九十年十月二十
      三日編號九○一○─九三號檢驗報告一份附於偵卷可按，此外，復有前開第二
      級毒品安非他命三包、電子磅秤一台、研磨機一台、杵磨工具二組、鐵杓匙三
      支、塑膠管製杓三支、空夾鍊袋三包、房屋租賃契約書一份等物扣案可資佐證
      ，而扣案之安非他命三包驗後毛重多達一一七點九五公克，數量甚多，電子磅
      秤一台、研磨機一台、杵磨工具二組、鐵杓匙三支、塑膠管製杓三支、空夾鍊
      袋三包均屬分裝之器具，是被告確有利用其租賃之房屋販賣第二級毒品之犯行
    已堪認定。
（四）綜上所述，被告乙○○販賣安非他命予丁○○、戊○○之事證已臻明確，其犯
      行堪以認定。
三、核被告乙○○所為，係犯毒品危害防制條例第四條第二項之販賣第二級毒品罪。
    被告先後多次販賣第二級毒品安非他命犯行，時間緊接，犯罪構成要件相同，顯
    係基於概括犯意反覆為之，應依連續犯之規定論以一罪。被告持有第二級毒品安
    非他命之低度行為，應為其販賣第二級毒品安非他命之高度行為所吸收，不另論
    罪。查被告前於八十二年間因肅清煙毒條例案件，經本院判處有期徒刑四年七月
    確定，並於八十九年三月十日假釋出監，於九十年五月八日保護管束期滿執行完
    畢之事實，有臺灣高等法院被告全國前案紀錄表及臺灣高雄地方法院檢察署刑案
    資料查註紀錄表各一份在卷可稽，其於五年以內再犯本件有期徒刑以上之罪，為
    累犯，依刑法第四十七條規定加重其刑，惟法定刑無期徒刑部分依法不得加重，
    僅就有期徒刑部分加重之。爰審酌被告已有犯罪前科，素行不佳，有臺灣高等法
    院被告全國前案紀錄表及臺灣高雄地方法院檢察署刑案資料查註紀錄表各一份在
    卷可稽，為獲取不法利潤，竟挺而走險，販賣安非他命，對於社會秩序造成危害
    ，且犯後狡詞辯飾，未見悔意，態度尚難謂佳，販賣安非他命數量亦非鉅量等一
    切情狀，量處如主文所示之刑，以資懲儆。扣案之安非他命三包（驗前毛重一一
    七點九五公克，驗後毛重一一七點八公克）係第二級毒品，應依毒品危害防制條
    例第十八條第一項前段宣告沒收銷燬之。另扣案之電子磅秤一台、研磨機一台、
    杵磨工具二組、鐵杓匙三支、塑膠管製杓三支、空夾鍊袋三包，係被告所有供（
    非專供）販賣第二級毒品犯罪所用之物，應依同條例第十九條第一項宣告沒收。
    被告販賣第二級毒品所得，依證人戊○○所述一次一千元，三次共三千元，均應
    依上開條例第十九條第一項之規定宣告沒收，如全部或一部不能沒收時，以其財
    產抵償之。又證人丁○○均未供稱向被告購買安非他命之金額，是被告販賣安非
    他命予丁○○之所得無從證明，自不予宣告沒收。
據上論斷，應依刑事訴訟法第二百九十九條第一項前段，毒品危害防制條例第四條第
二項、第十八條第一項前段、第十九條第一項，刑法第十一條、第五十六條、第四十
七條，判決如主文。
本案經檢察官黃元冠到庭執行職務。
中      華      民      國      九十一      年      七    月    十八    日
                          臺灣高雄地方法院刑事庭
                                      法  官    涂裕洪
右正本證明與原本無異。
如不服本判決，應於判決送達後十日內，向本院提出上訴狀。
                                      書記官    賴佳慧
中    華    民    國      九十一      年      七      月      二十三    日
附錄本判決論罪科刑法條：
毒品危害防制條例第四條第二項：
  製造、運輸、販賣第二級毒品者，處無期徒刑或七年以上有期徒刑，得併科新台幣
